臺灣臺北地方法院民事簡易判決
110年度北簡字第637號
原      告  張建明  

訴訟代理人  楊嘉文律師
被      告  林惠雪  

訴訟代理人  廖修譽律師
上列當事人間請求排除侵害事件，本院於民國110年10月6日言詞
辯論終結，判決如下：
    主      文
被告應將門牌號碼臺北市○○區○○○路0段000巷0○0號建物外牆上如
附圖B、C所示、共計4臺冷氣設備（包含冷氣相關雨遮、鐵架、
冷氣主機）拆除，回復如附件照片所示相同外觀、材質之外牆，
並將該部分外牆返還原告及其他共有人全體。
原告其餘之訴及假執行之聲請駁回。
訴訟費用新臺幣1,000元，由原告負擔新臺幣750元、被告負擔新
臺幣250元。
本判決第1項得假執行。但被告如以新臺幣4,000元，為原告預供
擔保，得免為假執行。
    事實及理由
一、原告主張略以：
㈠原告為雅典花園大廈（下稱系爭大廈）之區分所有權人，系爭
  大廈之區分所有權包含門牌號碼臺北市○○○路0段000巷0○0○0○0
  ○0號之不動產，每棟有7層樓（下分別稱1、3、5、7、9號建物
  ），其中1號建物為獨棟，3、5號建物為連棟，7、9號建物亦
  為連棟。原告為5號建物2樓之住戶，被告則為9號建物1樓之住
  戶。然被告長年來，基於地緣關係，於9號建物1樓外之公共空
  地上興建至少兩處之違建占用公共空間，其中一處是依附被告
  住家外牆所興建者(下稱舊違建甲)，另一處則是坐落於3、5號
  建物之外牆旁(下稱舊違建乙)。
㈡被告擅自將4臺冷氣機懸掛於7號、9號建物之1、2樓外牆上（下
  分別稱冷氣機A、B、C、D，合稱系爭冷氣機），並以塑鋼搭建
  系爭冷氣機之遮雨棚架。被告多年來，基於地利之便，恣意於
  住家旁空地上搭蓋違建，之前，並將其自用之冷氣分別懸掛、
  設置在住家及舊有違建之外牆上。被告多年前就已設置冷氣於
  「舊有違建」外牆，只是當時被告設置之位置，是在與自己建
  物所有權相鄰之公牆上。而被告於109年9月間重新修繕其「舊
  違建甲」時，除將違建屋頂鐵皮從原本紅色改裝成灰色外，並
  增設2台冷氣機，並將總計4台之冷氣機全部改懸掛在7、9棟約
  莫2樓位置之公牆上，而非與自己建物所有權相鄰之公牆上。
  其中，冷氣機A、B是懸掛在面對3、5號建物2樓住戶之同一外
  牆面，而編號C、D之冷氣則是懸掛7、9號棟之外牆面上。住戶
  於外牆懸掛自身冷氣設備及遮雨棚本就欠缺無任何法規依據，
  加以系爭大廈之規約或區權人會議亦從未做成同意被告裝設自
  己冷氣於7、9號建物外牆上之決議，則被告私設冷氣於外牆之
  行為，顯然與法無據，更有持續侵占屬於區權人所有權之不法
  態樣，已使全體區權人就該共有所有權之享有及行使遭到侵害
  無疑。被告上開不法行為曾遭原告及管委會制止，並在安裝過
  程中勸諭被告不要破壞公牆裝設冷氣以免觸法。不料，被告態
  度惡劣、揚言不高興可去提告云云，完全不予理會，並繼續施
  工與安裝。原告身為主任委員，管委會乃於民國109年10月30
  日發出公告催促被告考量全體區權人之權益、安全問題，立即
  停止侵權行為，儘速拆除。然被告仍未置理。原告迫於無奈提
  起本件訴訟。一般而言，暫不論同屬違法一情，住戶縱使要在
  外牆懸掛冷氣自用，也都會選擇自己住家之外牆。然，被告卻
  利用其修繕違建之際，大剌剌地將4台冷氣分別安裝在已經明
  顯與其住家無相鄰關係之外牆上。被告之自私自利心態已一覽
  無遺。其中，面對3、5號建物2樓住戶之2台冷氣（即冷氣機A
  、B）與原告住家陽台之距離更不過150公分而已，則冷氣運轉
  下所產生之廢氣與空污更是直接侵入原告陽台與屋內，對原告
  住家環境更屬嚴重之迫害。再從安全性觀之，被告為將冷氣機
  懸掛在外牆，施工時勢必在外牆上多處鑽孔，此一行為自是嚴
  重破壞外牆結構，並且迫使外牆長期承受一定的重量，等於是
  使大樓外牆長期暴露在違法承重之中，其結果自然是會造成外
  牆承載力不當減弱，不僅安全結果遭到破壞，漏水等缺漏已是
  可預見之近程危害結果。又，冷氣設備之運轉勢必會排出高分
  貝之噪音、廢水、熱氣等污染源，尤其台灣氣候高溫、悶熱之
  期間均長達數月以上，被告違法安裝之4台冷氣在高頻率之使
  用下，必使得系爭大廈全體住戶之空氣品質同受其害，更不用
  說原告2樓住家正逢被告違法裝設之2台冷氣之對向，距離僅為
  1.5公尺左右，亦即，冷氣機A、B所排放之噪音、廢氣與熱氣
  ，將會首當其衝侵入原告住處，對原告與其家人之健康與住家
  品質都有造成嚴重之侵略與危害。冷氣裝設於外牆亦有礙社區
  大樓環境之觀瞻，破壞大廈美觀，同樣影響全體區權人對於外
  牆所有權之權利。而正因為有上述諸多對區權人不利益及對建
  物本身造成危害之因素下，公寓大廈管理條例第8條第1項也才
  會有如此明確之規定。被告應不得將其系爭冷氣懸掛在系爭大
  廈之外牆上，被告請求其拆除與回復原狀如第1項訴之聲明，
  實與法有據。
㈢被告於108年間，擅自在3、5號建物與7、9號建物間公共空地上
  之舊違建乙又增建違建(下稱系爭新違建)，以加長、加高、包
  覆等方式興建違法建物之方式將全體區權人共有之土地占為己
  有私用，有侵害共有人所有權之事實。被告早年於3、5號建物
  與7、9號建物間之公共空地上蓋有「舊違建乙」，用以堆放其
  私人物品。嗣被告於108年10月間又利用其修繕「舊違建乙」
  之際，將舊違建乙之範圍擴大，並增建原屋頂高度約45公分。
  被告有違規施作違建、並將屬於全體區權人共有之土地為侵占
  、妨害所有權使用之事實。被告此次不僅僅是修繕，還把「舊
  違建乙」之範圍擴大，擴建了舊違建乙，並新增系爭新違建。
  被告此次擴建，是把「舊違建乙」整體屋頂鐵皮之設置加高約
  40至45公分，並擴大占地面積。而在被告把「舊違建乙」屋頂
  拆開之際，系爭大廈與隔壁其他建物之住戶間之防火巷，也不
  過100公分，甚至狹窄處更不到100公分。然被告於108年10月
  修繕時，竟變本加厲，不僅擴建還加高屋頂，導致防火巷領空
  範圍之所有權也被其鐵皮屋頂給侵入，更顯防火巷之狹小。這
  不論是對系爭大廈或是隔壁建物之住戶，都造成生命潛在危險
  與威脅。被告為圖私利，罔顧住戶生命安全，實為法所不容。
  由於其他住戶對於被告誇張之行徑亦深表不認同，故系爭大廈
  曾於108年12月3日區權人會議討論此事，當時做成「請該住戶
  於1個月內自行恢復原狀」之決議。無奈，被告依然置若罔聞
  。綜上所述，被告新建違建之空地既原屬區權人全體共有，被
  告自無權強行圈地占有。且被告依附3、5號建物外牆蓋系爭新
  違建之結果，也勢必會在3、5號建物外牆上鑽洞破壞，則被告
  該行為同樣是已破壞了外牆結構與安全，對全體區權人更是造
  成生命危害。爰依民法第773條、第767條、第821條等規定提
  起本件訴訟等語，並聲明：
1.被告應將門牌號碼臺北市○○區○○○路0段000巷0○0號建物外牆上
  如附圖之B、C位置所示之共計4臺冷氣設備（雨遮、鐵架、冷
  氣主機）拆除，回復如附件照片所示相同外觀、材質之外牆，
  並將該部分外牆返還原告及其他共有人全體。
2.被告應將門牌號碼臺北市○○區○○○路0段000巷0○0號建物1樓位
  置外牆上如附圖之A位置所示、面積3.1平方公尺之建物拆除，
  並將該部分外牆返還原告及其他共有人全體。
3.如受有利之判決，請准宣告假執行。
二、被告抗辯則以：
㈠原告係5號建物2樓之個別住戶，3、5號建物並非與7、9號建物
  相連，而是獨自成棟，故各該建物之共有人之法律地位，係為
  各該號建物之所有權人，而非以該社區區分所有權人會議組成
  資格為資格，其他棟1號、3號、5號建物之住戶，因並非7、9
  號建物之住戶，亦即亦非7、9號建物之所有權人，是為法所當
  然。而本件原告既係別棟之住戶，非為被告所住棟別之共有人
  ，如就本件非其財產權範圍之為主張，自無訴之利益。故其提
  起本訴主張稱：「被告私自裝設4台冷氣設備於系爭大廈，屬
  全體區分所有權人共有之外牆上……並在另一7、9號建物外牆既
  有違建上，又增建違法鐵皮建物作為私用」，因該7、9號建物
  之外牆，係屬7、9號建物住戶共有，已非屬全體區分所有權人
  共有，又原告非屬7、9號建物住戶，自不得對他人權利為主張
  。故原告稱被告之行為顯然是「侵害系爭大廈全體住戶即共有
  人之所有權」，又其稱原告係身為5號建物2樓之住戶，乃為所
  有權之一，自有權利為全體共有人之利益請求被告排除侵害及
  回復原狀而提起本件訴訟等說法，因原告並非本件7、9號建物
  標的之所有權人，依法無權提出本訴，本件因對原告並無訴之
  利益而應駁回。
㈡原告訴請拆除之「冷氣室外機之吊掛」行為，係因科技進步，
  原窗型冷氣已發展成分離式冷氣，故有區分室內機及室外機。
  而就室外機之擺設，老舊大廈興建時多未預留空間，故現今之
  「習慣」，係將該室外機多吊掛於大樓共有之外牆上，此亦系
  爭大廈社區之常態。故該室外機吊掛行為，係為因社會進步，
  所為生活之必要行為。而至於何處吊掛，依民法786條規定：
  土地所有人非通過他人之土地，不能設置電線、水管、瓦斯管
  或其他管線，或雖能設置而需費過鉅者，得通過他人土地之上
  下而設置之。但應擇其損害最少之處所及方法為之。又依公寓
  大廈管理條例第9條第2項規定：住戶對共用部分之使用應依其
  設置目的及通常使用方法為之。故該對共有部分之使用，須以
  通常使用方法為之。依系爭大廈社區之慣例，該室外機吊掛係
  位於共有物之外牆上，故該吊掛於外牆上，亦已係依前述公寓
  大廈管理條例第9條第2項規定之「通常使用方法」。當然，該
  吊掛之方式，仍須依民法786條選擇最小侵害方式為之。而本
  件被告房屋位於1樓，經本院履勘可知，該1樓部分已無其他可
  以吊掛室外機之牆面，故如以侵害最小方式，需吊掛至2樓；
  惟該9號建物2樓住戶拒絕被告於最短距離之牆面為吊掛，而原
  告亦拒絕被告將該室外機置放於自己增建使用範圍之屋頂上，
  被告經事前訊問就該7、9號建物大部分住戶未反對者已過2分
  之1後，最後選擇7、9號建物位於1樓往2樓公共梯外之牆面2樓
  為吊掛室外機，顯係為最小侵害方式。故該吊掛位置之選擇，
  自是符合上述民法786條及公寓大廈管理條例第9條第2項之規
  定，是被告作法並無不法。又系爭大廈社區其他住戶如皆未有
  吊掛室外機於共有物外牆上，僅有被告1戶，自可主張被告行
  為是否合宜；然如前所述，依被告提出之照片，系爭大廈社區
  其他住戶係將該室外機多吊掛於大樓共有之外牆上，係為系爭
  大廈社區之常態，是依一般社會觀念，顯應認為系爭大廈社區
  所屬區分所有權人彼此間已有默示同意使用之意思表示存在，
  否則其他住戶亦應依規定拆除，而非僅單獨主張被告為違法使
  用，此顯不合常情。事實上，原告所此主張係稱「因系爭大廈
  之規約或區權人會議均從未做成同意住戶得裝設冷氣於公牆上
  ，或容許任一住戶得擅自占用公牆，故主張被告行為違法，應
  為排除。」，惟原告並未舉證證明系爭大廈之區分所有權人於
  公寓大廈管理條例施行後，訂有規約禁止區分所有權人於系爭
  大廈外牆掛設冷氣主機，事實上，依系爭大廈社區之無論新舊
  規約內容均無禁止之規定，是自難認被告於外牆掛設冷氣主機
  為無權使用，或違反系爭大廈區分所有權人之規約。故今被告
  所為係依法令規定而為，且規約無明文禁止，是原告請求被告
  拆除，自是無理。
㈢原告主張被告系爭新違建空地，除係屬區權人全體共有，被告
  係無權強行圈地占有外，且被告依附3、5號建物外牆蓋系爭新
  違建之結果，也勢必會在3、5號建物外牆上鑽洞破壞，則被告
  該行為同樣是已破壞了外牆結構與安全，對全體區權人更是造
  成生命危害云云，主張依民法第773條、第767條、第821條就
  被告上開侵害所有權之行為自得本於所有權人地位請求被告排
  除之，並得為全體區權人利益將遭被告侵害所有權之共有物牆
  面恢復原狀返還。事實上，該空地係於購屋時為被告與建商即
  已約定為被告專用之範圍；是被告係有權使用該空地，已無上
  述「強行圈地占用」侵害他人權利情況。另如前所述，原告並
  未舉證證明系爭大廈之區分所有權人於公寓大廈管理條例施行
  後訂有規約禁止區分所有權人於系爭大廈外牆搭設棚架；且如
  有，則該棟大樓住戶搭設凸窗及棚架之行為皆屬違規，不僅只
  被告違規，故被告在其使用範圍內依共有牆面搭設棚架，並未
  違反規約規定甚明。原告所指被告該系爭新違建拆除部分，查
  被告建物除已屬老舊違建列管緩拆，又該設置之目的是為排除
  樓上落水之用，亦符法律之規定，原告主張亦無理由。蓋違建
  之拆除，係屬公務機關權責，除非越界建築侵害他人權利，私
  人並無權利要求拆除；又本件系爭新違建，原告前已於108年1
  0月28日向有關單位臺北市政府都市發展局建管課檢舉，而於1
  08年11月20日派員現場會勘後，已列入既有違建列管緩拆；故
  系爭新違建從行政面上被告無須拆除，已有憑據。又原告所指
  被告有所擴建部分，依被告所留存之照片可知，原設置之雨棚
  屋頂範圍，即已達走道窗戶上方，對照本院現場履勘照片，顯
  見該位置是為相同，故被告並無原告所指有增加雨棚屋頂範圍
  之情形。另就原告所指增高屋頂部分，依本院現場履勘所見，
  該棟5號建物牆面，其樓上窗戶並非原設計之窗戶，而樓上2樓
  住戶已設置「凸窗」，已導致雨水無法自牆面順勢而下，而係
  自「凸窗」之屋簷而下，而該落水，有直接澆入該空地或原違
  建屋頂，導致隔鄰抗議該大量洩水即亦導致該空地有極易積水
  之現象，是被告為加強排水，是於修繕時特別設置排水，而於
  鋪設之屋頂邊緣加裝「水切」（即排水槽），而令落水能自屋
  頂浪板凹槽流入，且事實上並未加高（此為加裝水切後所導致
  之錯覺），然此皆係為增加排水所設計；而依民法第777條規
  定：土地所有人不得設置屋簷、工作物或其他設備，使雨水或
  其他液體直注於相鄰之不動產。惟如前述，該棟高樓層已設置
  「凸窗」，該突出之屋簷，已能使雨水或其他液體直注於相鄰
  之不動產，自有必要預防。而依民法776條規定：土地因蓄水
  、排水、或引水所設之工作物、破潰、阻塞，致損害及於他人
  之土地，或有致損害之虞者，土地所有人應以自己之費用，為
  必要之修繕、疏通或預防。是本件被告基於排水及引水之必要
  ，於修繕屋頂時增設屋頂邊緣之水切排水，以避免損害及於他
  人之土地或有致損害之虞，顯係為法律規定之必要之修繕、疏
  通或預防行為。又被告並無增建之情形，另屋頂邊緣裝設水切
  係基於排水之需要，亦為修繕所必要，自有法律上之原因，而
  為合法。是原告所稱拆除該部分屋頂違建之主張，亦顯不合法
  。並聲明：
1.原告之訴駁回。
2.如受不利之判決，請准供擔保告免為假執行。
三、本院認定之理由：
㈠兩造對於附圖A所示棚架及B、C所示冷氣設備，均為被告所有，
  且附圖A所示棚架設置於區分所有權人共有土地、附圖B、C所
  示冷氣設備架設於共有之外牆牆面等事實，均無爭執。然原告
  主張被告違反區分所有權人會議決議，並未經全體區分所有權
  人過半數之同意擅自設置，妨害所有區分所有權人之權益，則
  為被告否認，並以前詞置辯。首查兩造確為系爭大廈之區分所
  有權人，除有臺北市大安地政事務所函送登記謄本（見本院卷
  第79至116頁）外，且兩造於前案之本院108年度訴字第1275號
  確認區分所有權人會議決議不成立等訴訟中，亦不爭執，被告
  並為主張同為區分所有權人之該事件原告，經本院調閱前揭卷
  宗核對無誤，是被告於本件始抗辯系爭大廈範圍因公寓棟數甚
  多，原告並非被告住家所在之前址7、9號建物之區分所有權人
  ，原告並無訴之利益，應非本件區分所有權人之一云云，無可
  採認。
㈡按公寓大廈管理條例第9條第2項規定：住戶對共用部分之使用
  應依其設置目的及通常使用方法為之。且按住戶應依使用執照
  所載用途及規約使用約定專用部分，不得擅自變更，亦為公寓
  大廈管理條例第15條第1項明文。故約定專用，其使用仍應依
  其設置目的及通常使用方法為之，且不能違反公寓大廈管理條
  例、區域計畫法、都市計畫法及建築法令之規定，自不待言。
　原告所主張附圖A所示棚架部分，雖係設置於區分所有權人共
  有土地上，但屬於被告約定專用部分，且自建商處承購時即專
  用使用迄今，衡情亦有明示或默示同意被告專用之情事，原告
  對此區域為被告於自建商購買之初即約定由其專用之公有用地
  一事並未爭執，則依前規定，被告僅需就該區域保持淨空暢通
  狀態，不得設置任何障礙物致影響空地基於景觀、採光、通風
  、安全之設置目的。而觀之本院勘驗筆錄之記載及卷存現場該
  棚架之照片（見本院卷第273至275頁），原告請求拆除之棚架
  設置，僅為一簡易鐵皮材質三角畸零形狀頂層，經裝置、架設
  在被告住家外牆及公牆上方，依一般同住於系爭大廈住戶之觀
  點，應尚不致於影響該公有空地之外型景觀、採光、通風或安
  全，且該處既為被告經約定專用之區域，亦非一般住戶平時即
  會通行之必經通道或必須使用之處所，則被告因應其維持約定
  專用之必要為適當程度之改良或修繕，如不影響其他共有區分
  所有權人之權益、甚或還有益於整體公共利益時，應為法之所
  許，可認符合公寓大廈管理條例第9條第2項規定，且被告已經
  抗辯此其係依民法第776、777條規定，認為有因應樓上雨水澆
  灌或地面積水現象所需，而有改良修繕之必要，所為設置，依
  該現場照片觀之，並非全然無理由。原告就被告在其約定專用
  區域設置前開棚架，究竟有何違反其他共有區分所有權人之權
  益，僅稱：此為舊違建上加新違建、應維持原規劃之花圃云云
  ，尚難認被告單以在地上上方搭設3.1平方公尺頂層棚架，確
  有達到違反依其設置目的及通常使用方法情形，原告既未指出
  被告修繕棚架之舉，已有與使用用途及規約專用約定互為違反
  情形而屬擅自變更情形。則被告就如附圖所示A所示棚架（面
  積3.1平方公尺）之設置使用，既與前揭規定相符，原告請求
  被告將之拆除，並將該部分用及外牆返還包括原告之全體共有
  人，難認有據。
㈢原告另請求如附圖B、C所示冷氣設備應予拆除，被告雖抗辯依
  其等社區慣例，冷氣室外機吊掛多係位於共有外牆上，並提出
  社區內掛設冷氣照片為憑（見本院卷第183至195頁），認為此
  亦公寓大廈管理條例第9條第2項規定通常使用方法，被告房屋
  雖位於1樓，經被告徵詢前述7、9號建物大部分住戶，未反對
  者已過2分之1後，故選擇7、9號建物位於1樓往2樓公共梯外之
  牆面2樓為吊掛室外機為最小侵害方式云云。然被告並不爭執
  如附圖B、C所示冷氣設備係經掛設在全體區分所有權人共有之
  外牆上，尚非被告所有或專用區域。且按公寓大廈之外牆，係
  建築物主要構造，為維持建物安全及其外觀所必要的構造，性
  質上應亦不許分割而獨立為區分所有之客體，而由全體住戶共
  同使用。又公寓大廈周圍上下、外牆面、樓頂平臺及不屬專有
  部分之防空避難設備，其變更構造、顏色、設置廣告物、鐵鋁
  窗或其他類似之行為，除應依法令規定辦理外，該公寓大廈規
  約另有規定或區分所有權人會議已有決議，經向直轄市、縣（
  市）主管機關完成報備有案者，應受該規約或區分所有權人會
  議決議之限制，公寓大廈管理條例第8條第1項亦有明定。另按
  公寓大廈外牆面非依法令規定，並經區分所有權人會議之決議
  ，不得有設置廣告物或其他類似之行為，公寓大廈管理條例第
  8 條第1項定有明文。是關於在公寓大廈之外牆面設置廣告物
  之行為，除須合於法令規定外，本應經區分所有權人會議之同
  意始得對抗所有區分所有權人，準此，於外牆面設置廣告物或
  其他類似之行為，除該公寓大廈規約另有規定外，應經區分所
  有權人會議之同意，始得為之，依舉輕以明重之原則，堪認被
  告於原告社區外牆安裝冷氣室外機，應經區分所有權人會議同
  意或舉證符合社區規約規範，始得對抗區分所有權人。查被告
  既未能舉證證明已得區分所有權人會議之同意議決得在社區公
  有外牆牆面上，安裝冷氣機設備，自不得逕為安裝。徵以被告
  係裝設4臺冷氣設備（包含冷氣相關雨遮、鐵架、冷氣主機）
  ，在非其所有1樓住家之相連牆面上，而係安裝在全體住戶共
  同使用之2樓外牆上，雖被告抗辯乃因居家處無空間或因熱氣
  效應云云，均為其個人考量，既然未得區分所有權人會議之同
  意或已經證明係遵守社區明文規範，並無可採。被告在該處外
  牆設置系爭冷氣設備已侵害原告之所有權，且外牆為區分所有
  權人共有共用，既係未依據住戶規約規定或區分所有權人會議
  決議同意下所為，被告所為亦屬無權占有，是原告依前規定，
  訴請被告拆除此部分並回復原狀返還區分所有權人全體，即屬
  有據。
四、綜上所述，原告依據前述民法及公寓大廈管理條例等之規定
    ，請求判決如主文第1項所示拆除冷氣部分，為有理由，應
    予准許。其餘請求拆除被告專用區域上搭設棚架部分部分，
    被告抗辯非無理由，原告所請尚屬無據，即應予駁回。
五、本判決原告勝訴之主文第1項部分，係適用簡易程序所為被
    告敗訴之判決，依民事訴訟法第389條第1項第3款之規定，
    應依職權宣告假執行，並另依職權酌定金額諭知被告如如預
    供擔保免為假執行之宣告。原告於此聲請假執行僅為促本院
    發動職權，不另為駁回之諭知。至原告其餘之訴，既經駁回
    ，該部分假執行之聲請，亦失所附麗，併予駁回。
六、本件事證已臻明確，兩造其餘主張、攻擊防禦方法及所提之
    證據，均核與本件判決所認結果不生影響，爰毋庸逐一再加
    論述，附此敘明。
七、訴訟費用負擔之依據：民事訴訟法第79條。　
中　　華　　民　　國　　110 　年　　10　　月　　27　　日
　　　　　　　　　臺北簡易庭  法　官　徐千惠
以上正本係照原本作成。
如不服本判決，應於判決送達後20日內向本庭（臺北市○○區○○○
路0段000巷0號）提出上訴狀，並按他造當事人之人數附繕本。
如委任律師提起上訴者，應一併繳納上訴審裁判費。
中　　華　　民　　國　　110 　年　　10　　月　　27　　日
                              書記官  李易融　　　　　
訴訟費用計算書
項　　　　目             金 　額（新臺幣）　　   
第一審裁判費　　　              1,000元
合　　　　計　　　              1,000元
備註：依本件訴訟標的價額核定比例，計算原告勝訴部分，被告
負擔250元，其餘750元由原告負擔。
附件：（本院卷第31頁彩色照片）
附圖：複丈成果圖